臺灣屏東地方法院刑事判決　　　　　　　100年度易字第924號
公　訴　人　臺灣屏東地方法院檢察署檢察官
被　　　告　黃文城
上列被告因竊盜案件，經檢察官提起公訴（100 年度偵字第4394
號），嗣被告就被訴事實為有罪之陳述，經本院告知簡式審判程
序之旨，並聽取當事人之意見後，由本院合議庭裁定改由受命法
官獨任進行簡式審判程序，判決如下：
    主  文
黃文城犯攜帶兇器竊盜罪，共貳罪，均累犯，各處有期徒刑柒月
。應執行有期徒刑壹年。
    事  實
一、黃文城前因詐欺、麻藥、妨害自由等案件，經法院分別判有
    期徒刑8 月、5 年6 月、5 年6 月、6 月確定，復因竊盜案
    件，經法院判處有期徒刑1 年6 月，嗣因減刑，減為有期徒
    刑9 月確定，並與上開4 案件接續執行，於民國97年2 月5
    日縮短刑期假釋出監，於99年11月22日假釋期滿，未經撤銷
    假釋，視為執行完畢。詎其不知悔改，意圖為自己不法之所
    有，基於竊盜及毀損之犯意，分別於（一）100 年2 月25日
    晚上11時許，攜帶客觀上足以對人之生命、身體造成危害可
    供兇器使用之六角扳手1 支（未扣案），前往屏東縣新埤鄉
    鄉公所停車場內，持上開六角扳手，破壞胡建東所有之車牌
    號碼4570-SL 號自小客車車門門鎖足以生損害於胡建東，隨
    即竊取胡建東車上如附表一所示之物，得手後逃離現場。（
    二）100 年3 月1 日凌晨3 時許，攜帶上開客觀上足以對人
    之生命、身體造成危害可供兇器使用之六角扳手1 支，前往
    屏東縣佳冬鄉佳冬火車站前，持上開六角扳手，破壞楊文智
    所有之車牌號碼5306-J Q號自小貨車車門門鎖後，竊取楊文
    智車上如附表二所示之物，得手後逃離現場。嗣於100 年3
    月2 日晚上8 時許，警方接獲東港安泰醫院通報，黃文城遭
    人開槍射擊於該院就診，經到場之警員前往醫院處理，欲查
    明其身分，而於黃文城所駕駛之車牌號碼9705-NY 號自小客
    車後座之手提包內發現上開胡建東及楊文智失竊之證件，而
    查獲上情，並當場扣得附表一、二所示之物品。
二、案經胡建東及楊文智訴請屏東縣警察局東港分局報告臺灣屏
    東地方法院檢察官偵查起訴。
    理  由
一、按除被告所犯為死刑、無期徒刑、最輕本刑為3 年以上有期
    徒刑之罪或高等法院管轄第一審案件者外，於第一次審判期
    日前之準備程序進行中，被告先就被訴事實為有罪之陳述時
    ，審判長得告知被告簡式審判程序之旨，並聽取當事人、代
    理人、辯護人及輔佐人之意見後，裁定進行簡式審判程序，
    刑事訴訟法第273 條之1 第1 項定有明文。經核本件被告黃
    文城所犯係死刑、無期徒刑、最輕本刑為3 年以上有期徒刑
    以外之罪，其於準備程序中就被訴事實為有罪之陳述，經
    法官告知簡式審判程序之旨，並聽取公訴人、被告之意見後
    ，本院爰依首揭規定，合議裁定由受命法官獨任進行簡式審
    判程序。是本案之證據調查，依同法第273 條之2 規定，不
    受同法第159 條第1 項、第161 條之2 、第161 條之3 、第
    16 3條之1 ，及第164 條至170 條所規定證據能力認定及調
    查方式之限制，合先敘明。
二、上開犯罪事實，業經被告黃文城於本院審理時自白不諱，核
    與證人即告訴人胡建東、楊文智於警詢時所證遭竊財物之情
    節相符，並有扣押筆錄、扣押物品目錄表、贓物認領保管單
    各1 份、照片11張在卷可稽，足認被告自白與事實相符。本
    案事證明確，被告犯行洵堪認定，應依法論科。
三、按所謂兇器，其種類並無限制，凡客觀上足對人之生命、身
    體、安全構成威脅，具有危險性之兇器均屬之，且祇須行竊
    或行搶時攜帶此種具有危險性之兇器為已足，並不以攜帶之
    初有行兇之意圖為必要（最高法院79年臺上字第5253號判例
    要旨參照），查本件被告就上開2 次犯行，均係以其所有之
    六角扳手1 把破壞自小客車車門門鎖後，竊取車上如附表一
    、二所示之物乙情，業據被告供陳在卷（見偵卷第20頁），
    該六角扳手雖未扣案，惟既足以破壞結構完整、質地堅硬之
    車門，若持以攻擊人體，自能成傷，客觀上自足以對人之生
    命、身體、安全構成威脅，顯為具有危險性之兇器無疑。核
    被告就事實欄「一、（一）」、「一、（二）」所為，均係
    犯刑法第321 條第1 項第3 款之攜帶兇器竊盜罪及同法第
    354 條毀損罪。被告所為之攜帶兇器竊盜與毀損犯行，係以
    一行為觸犯數罪名，為想像競合犯，應依刑法第55條前段之
    規定，從一重之加重竊盜罪處斷。被告上開2 次犯行，犯意
    各別，行為互殊，應予分論併罰。被告前有如事實欄所載之
    前科紀錄，有臺灣高等法院被告前案紀錄表1 份附卷可按，
    其於受有期徒刑之執行完畢後，5 年內故意再犯本件有期徒
    刑以上之2 罪，均應依刑法第47條第1 項規定論以累犯，並
    皆依法加重其刑。茲審酌被告不思循正途賺取所需，僅因貪
    圖小利，即分別犯本件2 次攜帶兇器竊盜犯行，顯見其漠視
    他人財物之所有權，守法意識薄弱，對民眾財產安全及社會
    治安均非無相當危害；惟念被告犯後始終坦承犯行，表現悔
    意，兼衡被告犯罪之動機、犯案之手段、所得財物之價值、
    所造成之損害，暨被告之學歷為五專肄業、原以廚師為業、
    其家庭狀況為勉持（見警卷第1 頁）等一切情狀，分別量處
    如主文所示之刑，並定其應執行之刑。
四、至扳手1 支雖為被告所有供犯本件竊盜罪所用之物，業據被
    告供陳明確，惟並未扣案，復無證據證明該板手現仍尚存，
    未免日後執行之困難，爰不另為沒收之諭知，併予敘明。
據上論斷，應依刑事訴訟法第299 條第1 項前段，第273 條之1
，刑法第321 條第1 項第3 款、第354 條、第47條第1 項、第51
條第5 款、第55條前段，刑法施行法第1條之1判決如主文。
本案經檢察官潘國威到庭執行職務。
中    華    民    國   100    年    11    月    3    日
                  刑事第一庭    法  官  蕭筠蓉
以上正本證明與原本無異。
如不服本判決應於收受判決後10日內向本院提出上訴書狀，並應
敘述具體理由；其未敘述上訴理由者，應於上訴期間屆滿後20日
內向本院補提理由書（均須按他造當事人之人數附繕本）「切勿
逕送上級法院」。
中    華    民    國   100    年    11    月    7     日
                                書記官  張語恬
附錄本件論罪科刑法條：
中華民國刑法第321條
（加重竊盜罪）
犯竊盜罪而有下列情形之一者，處6 月以上、5 年以下有期徒刑
，得併科新臺幣10萬元以下罰金：
一、侵入住宅或有人居住之建築物、船艦或隱匿其內而犯之者。
二、毀越門扇、牆垣或其他安全設備而犯之者。
三、攜帶兇器而犯之者。
四、結夥3 人以上而犯之者。
五、乘火災、水災或其他災害之際而犯之者。
六、在車站、埠頭、航空站或其他供水、陸、空公眾運輸之舟、
    車、航空機內而犯之者。
前項之未遂犯罰之。
附表一：
 ┌──┬──────────────────────┐
 │編號│ 被告竊取之物                               │
 ├──┼──────────────────────┤
 │1   │ 胡建東身分證1張。                          │
 ├──┼──────────────────────┤
 │2   │ 胡建東大貨車駕照1張。                      │
 ├──┼──────────────────────┤
 │3   │ 胡建東健保卡1張。                          │
 ├──┼──────────────────────┤
 │4   │ 胡建東所有之車牌號碼4570-SL 自小客車行照1  │
 │    │ 張。                                       │
 ├──┼──────────────────────┤
 │5   │ 胡建東泥水職業工會會員證1張。              │
 ├──┼──────────────────────┤
 │6   │ 胡建東所有之臺灣臺灣企銀存摺2 本及金融卡1  │
 │    │ 張。                                       │
 ├──┼──────────────────────┤
 │7   │ 陳淑貴機車行照。                           │
 ├──┼──────────────────────┤
 │8   │ 胡建東私章。                               │
 ├──┼──────────────────────┤
 │9   │ 王榮華重型機車駕照。                       │
 ├──┼──────────────────────┤
 │10  │ 胡建東所有之零錢約200元。                  │
 └──┴──────────────────────┘
 附表二：
 ┌──┬──────────────────────┐
 │編號│ 被告竊取之物                               │
 ├──┼──────────────────────┤
 │1   │ 楊文智行照1張。                            │
 ├──┼──────────────────────┤
 │2   │ 楊文智保險卡1張。                          │
 ├──┼──────────────────────┤
 │3   │ 楊文智所有之國泰世華銀行金融卡1張。        │
 └──┴──────────────────────┘